【裁判字號】    89,親,14
【裁判日期】    890818
【裁判案由】    否認婚生子女
【裁判全文】
臺灣苗栗地方法院民事判決                            八十九年度親字第十四號
    原      告  甲○○
                        身分證.
    被      告  乙○○  住苗栗.
                        身分證.
    兼右一人
    法定代理人  丙○○  住苗栗.
                        身分證.
右當事人間否認婚生子女事件，本院判決如左：
    主      文
確認被告乙○○非原告之親生子。
訴訟費用由被告負擔。
    事    實
甲、原告方面：
  一、聲明：求為判決如主文所示。
  二、陳述：原告與被告丙○○於民國八十八年三月二十八日結婚，嗣於同年六月二
      十四日被告丙○○產下一子即被告乙○○，故乙○○之戶籍資料雖記載父為被
      告甲○○。惟被告乙○○並非自甲○○受胎所生，爰依法提起本訴。
  三、證據：提出台大醫院優生保健部血緣鑑定報告書、診斷書、戶藉謄本各一件等
      為證。
乙、被告方面：被告丙○○同意原告之請求，對原告主張之事實無意見，被告乙○○
    確非被告丙○○自原告甲○○受胎所生之子女。被告乙○○則未提出任何書狀或
    以言詞陳述任何意見。
    理    由
一、原告主張其與被告丙○○於民國八十八年三月二十八日結婚，嗣於同年六月二十
    四日被告丙○○產下一子即被告乙○○，乙○○之戶籍資料記載父為被告甲○○
    之事實，業據原告提出戶籍謄本一份為證，並為被告丙○○所不爭執，堪信為真
    實。
二、次查原告主張被告乙○○係訴外人某君與被告丙○○所生之事實，為被告丙○○
    所自認，而原告請求國立台灣大學醫學院附設醫院對被告乙○○與原告為血緣鑑
    定之結果，亦認可以排除原告與被告乙○○血緣關係之假設，有該醫院血緣鑑定
    報告書及診斷書各一份在卷可稽，足見被告丙○○所生之子乙○○應非自原告所
    受胎，原告之主張，自堪信為真實。
三、按妻之受胎，係在婚姻關係存續中者，推定其所生子女為婚生子女，前項推定，
    如夫妻之一方能證明妻非自夫受胎者，得提起否認之訴，但應於知悉子女出生之
    日起，一年內為之，民法第一千零六十三條定有明文。本件被告乙○○雖為原告
    與被告丙○○婚姻關係存續中所生，惟依前開所述，被告乙○○既非被告丙○○
    自原告受胎所生，原告自得依民法第一千零六十三條第二項規定，提起本件否認
    子女之訴。從而，原告請求確認被告乙○○非原告與被告丙○○所生之子，即有
    理由，應予准許。
四、據上論結，本件原告之訴為有理由，依民事訴訟法第七十八條、第八十五條第一
    項前段，判決如主文。
中      華      民      國    八十九    年      八      月     十八     日
                                  臺灣苗栗地方法院家事法庭
~B法      官  林念祖
右為正本係照原本作成。
如對本判決上訴，須於判決送達後二十日內向本院提出上訴狀。
~B法院書記官  邱鴻志
中      華      民      國    八十九    年      八      月     二十一   日


司法院資訊處製作；財團法人民間司法改革基金會備份。
